臺灣高等法院臺南分院民事裁定
111年度聲國字第1號
聲  請  人  蔡杰樺（蔡大恩之承受訴訟人）

            蔡秀琴（蔡大恩之承受訴訟人）

            蔡旭昇（蔡大恩之承受訴訟人）

            蔡宛燁即蔡玉婷（蔡大恩之承受訴訟人）

            蔡文儀（蔡大恩之承受訴訟人）

            蔡文賢（蔡大恩之承受訴訟人）

上列聲請人等因與相對人中國石油化學工業開發股份有限公司間
請求損害賠償事件，對於中華民國109年11月6日臺灣臺南地方法
院所為判決（106年度重國字第1號），提起上訴，並聲請訴訟救
助，本院裁定如下：
    主  文
准予訴訟救助。
    理  由
一、按當事人無資力支出訴訟費用者，法院應依聲請，以裁定准
    予訴訟救助。但顯無勝訴之望者，不在此限。法院認定前項
    資力時，應斟酌當事人及其共同生活親屬基本生活之需要；
　　民事訴訟法第107條定有明文。又民事訴訟法第107條所謂顯
    無勝訴之望者，係指聲請訴訟救助之當事人所提起之訴或上
    訴依其主張之事實於法律上本無獲得勝訴之望；或其起訴或
    上訴為不合法之情形而言，若尚須經法院調查辯論後，始能
    知悉其勝負之結果者，不得謂為顯無勝訴之望（最高法院87
    年度台抗字第660號裁定參照）。另經分會准許法律扶助之
    無資力者，其於訴訟或非訟程序中，向法院聲請訴訟救助時
    ，除顯無理由者外，應准予訴訟救助，不受民事訴訟法第10
    8條規定之限制；法律扶助法第63條亦定有明文。
二、本件聲請人等主張：原判決之原告蔡大恩即其等之被繼承人
    ，已於民國（下同）109年12月3日死亡，由其等承受訴訟，
    其等實無資力，窘於生活，且缺乏經濟信用，無籌措款項以
    支出訴訟費用之信用技能，蔡秀琴並已向財團法人法律扶助
    基金會台南分會（下稱法扶會）申請法律扶助獲准在案，且
    上開事件非顯無勝訴之望等語，業據蔡秀琴提出法扶會審查
    決定通知書（全部扶助）可據；而聲請人蔡文賢（無收入）
    、蔡旭昇（年所得189,600元）、蔡宛燁（年所得129,257元
    ）等則分別提出109年度綜合所得稅各類所得資料清單、全
    國財產稅總歸戶財產查詢清單各乙份等資料在卷可稽（見本
    院卷第11-25頁），並有本院調閱之聲請人蔡文儀（無收入
    ）、蔡杰樺（年收入總額564,056元）等之稅務電子閘門財
    產所得調件明細表各附卷可按（見本院卷第27-31頁），以
    資釋明；復依原判決理由內所載兩造攻擊、防禦之內容形式
    上審查，相對人已在原審部分敗訴在案，有該原判決附卷可
    憑（證物外放），相對人是否應再給付損害賠償金額，尚待
    本院調查辯論，始能知悉其勝負之結果，不得謂本件聲請人
    等之上訴為顯無勝訴之望。
三、是依前揭說明，聲請人等為本件訴訟救助之聲請，本院斟酌
    聲請人等及其共同生活親屬基本生活之需要，經濟拮据，實
    無資力，且缺乏經濟信用，無籌措款項以支出訴訟費用之信
    用技能，況且業經法扶會審查決定通知書表示全部扶助在卷
    ，於法即無不合，應予准許。　
四、據上論結，本件聲請為有理由，爰裁定如主文。
中　　華　　民　　國　　111 　年　　1 　　月　　24　　日
　　　　　　　　　民事第四庭    審判長法  官  張世展

                                      法  官  黃佩韻

                                      法  官  莊俊華
上為正本係照原本作成。
如對本裁定抗告，須於本裁定送達後10日內向本院提出抗告狀（
須附繕本），並應繳納抗告費新臺幣1千元。
中　　華　　民　　國　　111 　年　　1 　　月　　24　　日

                                      書記官  楊宗倫